臺灣板橋地方法院刑事判決　　　　　　 100年度易字第1052號
公　訴　人　臺灣板橋地方法院檢察署檢察官
被　　　告　王金和
上列被告因詐欺案件，經檢察官提起公訴（100 年度偵緝字第43
0 號），被告於準備程序中就被訴事實為有罪之陳述，經告知簡
式審判程序之旨，並聽取當事人之意見後，本院合議庭裁定由受
命法官獨任進行簡式審判程序，並判決如下：
    主      文
王金和犯如附表所示之罪，各處如附表所示之宣告刑，應執行有
期徒刑壹年月，如易科罰金，以新臺幣壹仟元折算壹日。
    事實及理由
一、本件犯罪事實及證據，除犯罪事實部分：(一)補充前科事實：
    「王金和：於民國97年間，因恐嚇案件，經臺灣基隆地方
    法院以97年度易緝字第97號判決判處有期徒刑7 月，減為有
    期徒刑3 月又15日確定；於97年間，因詐欺案件，經同法
    院以97年度基簡字第1010號判決判處有期徒刑6 月，減為有
    期徒刑3 月確定；上開、所示之2 罪刑，復經同法院以
    97年度聲字第997 號裁定定應執行有期徒刑5 月確定，送監
    執行於98年3 月15日縮刑期滿執行完畢」；(二)補充王金和為
    警查獲時間及地點補充：「王金和於100 年2 月4 日16時30
    分許，在臺北市○○區○○路廣州街口為警查獲」；並補充
    證據：被告王金和於本院訊問時之自白外，均引用如附件檢
    察官起訴書之記載。
二、論罪科刑：
  (一)核被告所為，就起訴書犯罪事實欄一之(一)至(四)部分係犯4 次
    刑法第339 條第1 項之詐欺取財罪、就起訴書犯罪事實欄一
    、(五)部分係犯1 次刑法第339 條第3 項、第1 項之詐欺取財
    未遂罪。
  (二)被告有如前開一之(一)所補充之犯罪科刑及執行情形，有臺灣
    高等法院被告前案紀錄表在卷可稽，其於上開有期徒刑執行
    完畢後5 年內，故意再犯本案有期徒刑以上之5 罪，均為累
    犯，皆應依刑法第47條第1 項之規定，加重其刑。
  (三)就起訴書犯罪事實欄一之(五)部分，被告已著手於詐欺取財犯
    罪行為之實行，然尚未取得財物而不遂，為未遂犯，應依刑
    法第25條第2 項規定減輕其刑，就此部分並依法先加後減之
    。
  (四)被告所犯上開4 次詐欺取財罪及1 次詐欺取財未遂罪間，犯
    意各別，罪名互異，應分論併罰。
  (五)爰審酌被告不思正途以賺取錢財，竟施用詐術不法詐取他人
    之物，助長財產犯罪之風氣，兼衡其犯罪之動機、手段、目
    的及被告犯罪後坦承犯行，已知悔悟等一切情狀，分別量處
    如主文所示之刑，並均諭知易科罰金之折算標準，再合併定
    其應執行刑及諭知易科罰金之折算標準，以示懲儆（按「犯
    最重本刑為五年以下有期徒刑以下之刑之罪，而受六月以下
    有期徒刑或拘役之宣告者，得以新臺幣一千元、二千元或三
    千元折算一日，易科罰金。但易科罰金，難收矯正之效或難
    以維持法秩序者，不在此限」，刑法第41條第1 項定有明文
    。又98年9 月1 日施行之刑法第41條第8 項原規定「第一項
    至第三項規定於數罪併罰，其應執行之刑未逾六個月者，亦
    適用之」，然98年6 月19日公布之司法院釋字第662 號解釋
    ：「中華民國九十四年二月二日修正公布之現行刑法第四十
    一條第二項，關於數罪併罰，數宣告刑均得易科罰金，而定
    應執行刑之刑逾六個月者，排除適用同條第一項得易科罰金
    之規定部分，與憲法第二十三條規定有違，並與本院釋字第
    三六六號解釋意旨不符，應自本解釋公布之日起失其效力。
    」嗣刑法第41條第8 項規定於98年12月30日修正公布，於99
    年1 月1 日施行，修正後之刑法第41條第8 項規定「第一項
    至第四項及第七項之規定，於數罪併罰之數罪均得易科罰金
    或易服社會勞動，其應執行之刑逾六月者，亦適用之」，本
    件被告所犯如附表所示各罪，均受6 月以下有期徒刑之宣告
    ，本院定其應執行之刑雖逾有期徒刑6 月，惟依刑法第41條
    第1 項前段、第8 項規定仍應諭知易科罰金之折算標準）。
三、依刑事訴訟法第273 條之1 第1 項、第299 條第1 項前段、
    第310 條之2 、第454 條第2 項，刑法第339 條第1 項、第
    3 項、第25條第2 項、第47條第1 項、第41條第1 項前段、
    第8 項、第51條第5 款，刑法施行法第1 條之1 第1 項、第
    2 項前段，判決如主文。
四、如不服本判決應於收受判決後10日內向本院提出上訴書狀，
    並應敘述具體理由。其未敘述上訴理由者，應於上訴期間屆
    滿後20日內向本院補提理由書（均須按他造當事人之人數附
    繕本）「切勿逕送上級法院」。
本案經檢察官高智美到庭執行職務。
中    華    民    國    100   年    4     月    29    日
                  刑事第二十庭  法  官  鄧雅心
以上正本證明與原本無異。
                                書記官  王小芬
中    華    民    國    100   年    4     月    29    日
附錄本案論罪科刑法條
中華民國刑法第三百三十九條
意圖為自己或第三人不法之所有，以詐術使人將本人或第三人之
物交付者，處五年以下有期徒刑、拘役或科或併科一千元以下罰
金。
以前項方法得財產上不法之利益或使第三人得之者，亦同。
前二項之未遂犯罰之。
附表：
┌──┬────────┬───────────┬────────────┐
│編號│犯罪事實        │  罪  名              │  宣  告  刑            │
├──┼────────┼───────────┼────────────┤
│ 1. │起訴書犯罪事實欄│意圖為自己不法之所有，│處有期徒刑肆月，如易科罰│
│    │一、(一)          │以詐術使人將本人之物交│金，以新臺幣壹仟元折算壹│
│    │                │付，累犯              │日。                    │
├──┼────────┼───────────┼────────────┤
│ 2. │起訴書犯罪事實欄│意圖為自己不法之所有，│處有期徒刑肆月，如易科罰│
│    │一、(二)          │以詐術使人將本人之物交│金，以新臺幣壹仟元折算壹│
│    │                │付，累犯              │日。                    │
├──┼────────┼───────────┼────────────┤
│ 3. │起訴書犯罪事實欄│意圖為自己不法之所有，│處有期徒刑肆月，如易科罰│
│    │一、(三)          │以詐術使人將本人之物交│金，以新臺幣壹仟元折算壹│
│    │                │付，累犯              │日。                    │
├──┼────────┼───────────┼────────────┤
│ 4. │起訴書犯罪事實欄│意圖為自己不法之所有，│處有期徒刑肆月，如易科罰│
│    │一、(四)          │以詐術使人將本人之物交│金，以新臺幣壹仟元折算壹│
│    │                │付，累犯              │日。                    │
├──┼────────┼───────────┼────────────┤
│ 5. │起訴書犯罪事實欄│意圖為自己不法之所有，│處有期徒刑貳月，如易科罰│
│    │一、(五)          │以詐術使人將本人之物交│金，以新臺幣壹仟元折算壹│
│    │                │付，未遂，累犯        │日。                    │
└──┴────────┴───────────┴────────────┘
附件（起訴書）：